臺灣高等法院臺中分院刑事判決　　　　99年度上訴字第1701號
上　訴　人　臺灣南投地方法院檢察署檢察官
上　訴　人
即　被　告　許文卿
選任辯護人　阮春龍律師
上列上訴人等因被告妨害性自主等案件，不服臺灣南投地方法院
九十八年度訴字第三八六號中華民國九十九年七月二十八日第一
審判決（起訴案號：臺灣南投地方法院檢察署九十八年度偵字第
二七０八號），提起上訴，本院判決如下：
    主    文
原判決撤銷。
許文卿以欺瞞之方法使人施用第三級毒品，處有期徒刑陸年。
    犯罪事實
一、許文卿平日係以替人整脊復健為業，並因此認識代號000
    00000號（真實姓名詳卷附真實姓名與代號對照表，下
    稱「Ａ女」）。其於民國九十八年五月十五日二十一時許，
    邀同在南投縣南投市○○○街一九巷九號許文卿家中整復後
    之Ａ女與同行女性友人陳雪華，前往南投縣南投市○○路某
    小吃店吃宵夜、飲酒，許文卿並對Ａ女勸酒，至同日二十三
    時許結束，由陳雪華騎乘自己機車搭載Ａ女返回Ａ女位在南
    投縣草屯鎮之住處，許文卿則騎乘Ａ女之機車在後隨同前往
    Ａ女住處。迨抵達Ａ女住處門前，陳雪華騎乘機車先行離去
    ，許文卿見Ａ女心情不佳有機可乘，即向略有酒意之Ａ女佯
    稱尚有些話要告訴她等語，許文卿再騎乘Ａ女機車搭載Ａ女
    ，先至Ａ女住處附近之便利商店購買數瓶啤酒後，再至南投
    縣草屯鎮之敦和國小旁土地公廟前聊天。於聊天之際，許文
    卿基於以欺瞞之方法使人施用第三級毒品，並以第三級毒品
    之藥劑而為強制猥褻之犯意，取出所買之啤酒，利用已略帶
    酒意、微醺之Ａ女不查之際，暗自將其所預藏含有第三級毒
    品氟硝西泮（Flunitrazepam，即俗稱ＦＭ２）成份之藥劑
    ，於代為開瓶時，摻入啤酒內，再力勸Ａ女飲用，而以此欺
    瞞之方法使不知情之Ａ女施用第三級毒品氟硝西泮，未久Ａ
    女即陷入半睡半醒之狀態，許文卿見藥效發作，先將Ａ女抱
    至土地公廟附近之草地上，此時Ａ女突然甦醒而要求許文卿
    載送其回家，表示無意再與許文卿在外聊天之意，許文卿乃
    將Ａ女扶起，佯稱喝解酒飲料，Ａ女飲用飲料，持續陷於神
    智模糊之狀態。許文卿後用前述機車搭載Ａ女，Ａ女因神智
    模糊而癱在許文卿身上，約於同年月十六日五時十二分許，
    搭載至設在南投市○○○路○街九號清邁汽車旅館，許文卿
    付清費用後入住第二０一號房。許文卿在上開房間內，趁Ａ
    女因服用前開藥劑昏迷意識不清之際，褪去Ａ女內、外褲，
    並將己身之外褲脫下，Ａ女期間曾短暫甦醒，欲將其褲穿上
    ，旋又陷入昏迷，許文卿復將Ａ女所穿著之褲褪下，將其身
    體不詳部位摩擦Ａ女陰部外表皮膚，以違反Ａ女意願之方式
    ，而強制猥褻Ａ女得逞。同日十時許，Ａ女醒來發現下半身
    赤裸，急忙穿上褲子並拿起安全帽走出二０一號房，並至櫃
    臺詢問旅館人員其機車放置何處，許文卿隨即自車庫騎上開
    機車出來，Ａ女乃自行騎乘上開機車返家。嗣因Ａ女告知陳
    雪華上情，經報警而查獲上情。
二、案經南投縣政府警察局南投分局報告臺灣南投地方法院檢察
    署檢察官偵查起訴。
    理    由
一、證據能力之說明：
（一）按公務員職務上製作之紀錄文書、證明文書，及從事業務
      之人於業務上或通常業務過程所須製作之紀錄文書、證明
      文書，除顯有不可信之情況外，得為證據，刑事訴訟法第
      一百五十九條之四第一、二款定有明文。本案下述所使用
      之行政院衛生署管制藥品管理局九十八年十一月二十日管
      檢字第０九八００一二一六三號函、同局九十九年十一月
      二日ＦＤＡ管字第０九九００六五四九九號函（此為該局
      對於第三級毒品氟銷西泮依據文獻所為之毒品藥效說明）
      ，係屬公務員於通常業務過程所為之紀錄文書，無偽造之
      動機，且查無其他顯然不可信之情況，依上揭條文規定，
      得作為證據。
（二）按現行刑事訴訟法關於「鑑定」之規定，除選任自然人充
      當鑑定人外，另設有囑託機關鑑定制度。依同法第一百九
      十八條、第二百０八條之規定，不論鑑定人或鑑定機關、
      團體，固均應由法院、審判長、受命法官或檢察官視具體
      個案之需要而為選任、囑託，並依第二百０六條之規定，
      提出言詞或書面報告，始符合同法第一百五十九條第一項
      所定得作為證據之「法律有規定」之情形，否則所為之鑑
      定，仍屬傳聞證據（此經最高法院著有九十六年度臺上字
      第二八六０、六八四二號判決要旨可參）。本案下述所使
      用之臺北榮民總醫院內科部臨床毒物科檢驗報告、內政部
      警政署刑事警察局九十八年七月二十八日刑醫字第０九八
      ００七三四八四號鑑驗書、內政部警政署刑事警察局九十
      九年二月十二日刑醫字第０九九０００二一０五號函（為
      上鑑驗書之補充說明）、臺北榮民總醫院九十九年十一月
      二十五日北總內字０九九二七０二四號函及其所附之鑑定
      報告、行政院衛生署草屯療養院九十九年七月二日草療鑑
      字第０九九０六００一七四號鑑定書，為法院、檢察官視
      具體個案之需要而囑託或概括囑託機關鑑定，鑑定機關並
      提出書面報告，符合刑事訴訟法第一百九十八條、第二百
      ０六條、第二百０八條之規定，依上開法條及最高法院判
      決意旨，有證據能力。
（三）依性侵害犯罪防治法第十條第一項「醫院、診所對於被害
      人，不得無故拒絕診療及開立驗傷診斷書。」、同條第三
      項「第一項驗傷診斷書之格式，由中央衛生主管機關會商
      有關機關定之。」以及同法第11條有關驗傷取證、保全證
      物及鑑驗等規定，係為防治性侵害犯罪及保護被害人權益
      ，對於被害人驗傷及取證所為之特別規定，其依此項規定
      所製作之驗傷診斷書，應屬刑事訴訟法第一百五十九條第
      一項「法律有規定」之傳聞證據之例外（最高法院九十五
      年度臺上字第五０二六號判決意旨參照）。本案列為證據
      之行政院衛生署南投醫院受理疑似性侵害事件驗傷診斷書
      ，依上開說明有證據能力。
（四）按被告以外之人，於審判外之言詞或書面陳述，除法律有
      規定者外，不得作為證據；被告以外之人（包括證人、鑑
      定人、告訴人、被害人及共同被告等）於檢察事務官、司
      法警察官或司法警察調查中所為之陳述，與審判中不符時
      ，其先前之陳述具有較可信之特別情況，且為證明犯罪事
      實存否所必要者，得為證據，刑事訴訟法第一百五十九條
      第一項、第一百五十九條之二分別定有明文。是被告以外
      之人於司法警察（官）調查中所為之陳述，依刑事訴訟法
      第一百五十九條第一項規定，係屬傳聞證據，原則上無證
      據能力，惟如該陳述與審判中不符時，其先前之陳述具有
      較可信之特別情況，且為證明犯罪事實存否所必要者，依
      同法第一百五十九條之二規定（即刑事訴訟法第一百五十
      九條第一項所指之「除法律有規定者外」），始例外認為
      有證據能力；如該陳述與審判中相符時，因該陳述並不符
      合刑事訴訟法第一百五十九條之二有關傳聞例外之規定，
      故不得作為認定本案犯罪事實有無之證據，此時，當以證
      人於審判中之陳述作為證據。另所謂「前後陳述不符」之
      要件，應就前後階段之陳述進行整體判斷，以決定其間是
      否具有實質性差異，惟無須針對全部陳述作比較，陳述之
      一部分有不符，亦屬之。又「證明犯罪事實之存否所必要
      」，即使用證據之必要性，係指因無法再從同陳述者取得
      證言，而有利用原陳述之必要性，只要認為該陳述是屬於
      與犯罪事實存否相關之事實，並為證明該事實在實質上之
      必要性即可。而「具有可信之特別情況」，係指依陳述時
      之外部客觀情況而言，足以令人相信該陳述是虛偽之危險
      性不高，必須綜合該陳述是否未受到外力影響；陳述人之
      觀察、記憶、表達是否正確及有無偽證之各項因素，而為
      判斷。查證人Ａ女於警詢時之陳述內容，雖與其於原審審
      理時具結證述情節略有出入（詳見理由二、（五）、１、
      ２，及理由三、（三）、１所述），然證人Ａ女於原審、
      本院審理中，均未提及詢問過程中，警察有用強暴、脅迫
      、詐欺、利誘等相關不正之詢問方法，足見警員對證人Ａ
      女所為詢問程序尚符合法定程序，筆錄所載內容均係基於
      證人Ａ女自由意志下所為陳述，勘認其真意之信用性已獲
      得確切保障。再觀之證人Ａ女警詢筆錄就犯罪之構成要件
      及態樣記載均屬完整，亦無違反法定障礙事由期間不得詢
      問及禁止夜間詢問之規定，證人Ａ女原與被告為醫病關係
      ，關係良好，尚可一同外出吃夜、喝酒，是並無任何怨隙
      ，證人Ａ女於原審審理中證稱：在事發經過一、二天可以
      細節陳述，但現在很難去回想細節部分，其現在已經記不
      得了，其只知道於警詢時，係依照當時其所知道的狀況去
      陳述等語（見原審卷第一０二頁、第一０三頁）、於本院
      審理時證稱：其對於某些事情會不想去面對，所以就會不
      想去回憶，也不想去記住等語（見本院卷第七八頁），此
      為一般女性面臨性侵害案件之常見狀況，是足認證人Ａ女
      警詢中所為之證述，客觀上仍具有較可信之特別情況。再
      者，因證人Ａ女於原審及本院審理時對於相關細節無法明
      確陳述，無從再獲得明確陳述，其於警詢之陳述即為證明
      犯罪事實存否所必要，證人Ａ女於警詢問中所述應有證據
      能力。是上訴人即被告許文卿（下稱被告）、選任辯護人
      認證Ａ女於審判外之警詢陳述，無證據能力，容有誤認。
（五）按「測謊鑑定，係依一般人若下意識刻意隱瞞事實真相時
      ，會產生微妙之心理變化，例如：憂慮、緊張、恐懼、不
      安等現象，而因身體內部之心理變化，身體外部之生理狀
      況亦隨之變化，例如：呼吸急促、血液循環加速、心跳加
      快、聲音降低、大量流汗等異常現象，惟表現在外之生理
      變化，往往不易由肉眼觀察，乃由測謊員對受測者提問與
      待證事實相關之問題，藉由科學儀器（測謊機）紀錄受測
      者對各個質問所產生細微之生理變化，加以分析受測者是
      否下意識刻意隱瞞事實真相，並判定其供述是否真實；測
      謊機本身並不能直接對受測者之供述產生正確與否之訊號
      ，而係測謊員依其專業之學識及經驗，就測謊紀錄，予以
      客觀之分析解讀，至於測謊鑑定究竟有無證據能力，刑事
      訴訟法並無明文規定，惟實務上，送鑑單位依刑事訴訟法
      第二百零八條第一項規定，囑託法務部調查局或內政部警
      政署刑事警察局為測謊檢查，受囑託機關就檢查結果，以
      該機關名義函覆原囑託之送鑑單位，該測謊檢查結果之書
      面報告，即係受囑託機關之鑑定報告，該機關之鑑定報告
      ，形式上若符合測謊基本程式要件，包括：（一）經受測
      人同意配合，並已告知得拒絕受測，以減輕受測者不必要
      之壓力。（二）測謊員須經良好之專業訓練與相當之經驗
      。（三）測謊儀器品質良好且運作正常。（四）受測人身
      心及意識狀態正常。（五）測謊環境良好，無不當之外力
      干擾等要件，即賦予證據能力，非謂機關之鑑定報告書當
      然有證據能力；具上述形式之證據能力者，始予以實質之
      價值判斷，必符合待證事實需求者，始有證明力；刑事訴
      訟法就證據之證明力，採自由心證主義，由法院本於確信
      自由判斷，惟法院之自由判斷，亦非漫無限制，仍不得違
      背經驗法則及論理法則；測謊檢查之受測者可能因人格特
      性或對於測謊質問之問題無法真正瞭解，致出現不應有之
      情緒波動反應，此時若過於相信測謊結果，反而有害於正
      當之事實認定，又測謊檢查之時間過遲，攸關受測者情緒
      得否平復，與鑑定之精確性非無影響，此時間因素，事實
      審法院於取捨時不得不予考量；惟一般而言，受測者否認
      犯罪之供述呈現不實之情緒波動反應，不得採為有罪判決
      之唯一證據，若受測者否認犯罪之供述並無不實之情緒波
      動反應，又無其他積極證據證明其被訴之犯罪事實，自得
      採為有利於受測者之認定；復按刑事訴訟法第二百零六條
      第一項規定：『鑑定之經過及其結果，應命鑑定人以言詞
      或書面報告』，又法院或檢察官囑託相當之機關鑑定，準
      用第二百零六條第一項之規定，同法第二百零八條亦有明
      文規定；是鑑定報告書之內容應包括鑑定經過及其結果，
      法院囑託鑑定機關為測謊檢查時，受囑託之鑑定機關不應
      僅將鑑定結果函覆，並應將鑑定經過一併載明於測謊之鑑
      定報告書中，若鑑定報告書僅簡略記載檢查結果而未載明
      檢查經過，既與法定記載要件不符，法院自應命受囑託機
      關補正，必要時並得通知實施鑑定之人以言詞報告或說明
      ，否則，此種欠缺法定要件之鑑定報告不具備證據資格，
      自無證據能力可言。」（此有最高法院九十二年度臺上字
      第二二八二號判決意旨可參，另同院九十四年度臺上字第
      七三八０號、九十四年度臺上字第七一三五號、九十三年
      臺上字第四四０五號、九十年度臺上字第三九六六號、八
      十七年度臺上字第三三三九號判決意旨亦同）。最高法院
      為全國刑事訴訟之終審法院，有解釋法律並補充不足之權
      能，則上開判決具有使測謊鑑定之證據能力明確化而補充
      法律規定不足之效果，且本院為刑事審判架構中之最高法
      院下級審，自應受其拘束。是依上開最高法院判決意旨，
      測謊報告，係受囑託機關之鑑定報告，惟法院應審查其於
      符合下列測謊基本程式要件，始有證據能力：
      依刑事訴訟法第二百零八條第一項規定，由法院或檢察
        官囑託鑑定。
      經受測人同意配合，並已告知得拒絕受測，以減輕受測
        者不必要之壓力。
      測謊員須經良好之專業訓練與相當之經驗。
      測謊儀器品質良好且運作正常。
      受測人身心及意識狀態正常。
      測謊環境良好，無不當之外力干擾。
      受囑託之鑑定機關不僅應將鑑定結果函覆，並應將鑑定
        經過一併載明於測謊之鑑定報告書中，若欠缺時應命補
        正。
      經查，檢察官依刑事訴訟法第二百零八條第一項規定囑託
      對被告進行測謊鑑定，鑑定之施測人為吳家隆，其於八十
      八年四月完成測謊專業基礎訓練課程，並於九十年間赴美
      國康乃狄克州警政署實驗室完成測謊進階訓練，目前為中
      華民國鑑識協會及美國測謊協會會員，迄本案止，實際測
      試人數已逾三千人次，具備測謊專業能力，有法務部調查
      局九十八年八月三十一日調科字第０九八００四五四三
      八０號測謊報告書及測謊資料內所附之施測者結業證書、
      專業資格證明、圖譜，及法務部調查局九十九年十一月十
      五日調科參字第０九九００五二三九六０函（此為前份鑑
      定書之補充說明）附卷可稽（見偵查卷第六六至七七頁、
      本院卷第五六至五七頁），是其受有良好之專業訓練，並
      有相當之測謊經驗。又本次測試方式係採控制問題法、混
      合問題法，題目設計均符合題序與測謊原理；被告接受測
      謊之前，有經過其之同意，並有向其說明施測流程；又本
      次鑑定使用之測謊儀器為美國拉法葉（Lagayette）儀器
      公司製造，型號七六一─九八ＧＡ型傳統式測謊儀器施測
      ，運作功能正常（此由受測人「數字測試」所得生理紀錄
      圖譜均有為效圖型，可以印證），且於該局專業測謊室施
      測，測謊環境具有影音監視功能兼溫、濕度控制，未受任
      何干擾，且測試所得生理紀錄圖為符合鑑判條件的有效圖
      型等情，亦有前述二份鑑定書可為證明。又本次鑑定施測
      前有經被告同意，並告以得無需任何理由拒絕接受測試一
      節，有測謊同意書一紙附於上開測謊鑑定書內，足認被告
      確有同意測謊，並被告知得拒絕受測；且被告於該次鑑定
      前睡眠九小時，測前一日僅服用感冒藥、無習慣性服藥、
      未飲酒、無疾病、近期無就醫及手術開刀，身體狀況尚佳
      ，無測謊經驗等情，亦經被告填寫於測謊對象身心狀況調
      查表內，可見其當時生理狀況是可接受測謊鑑定。是依上
      述說明，本案對被告所為之測謊鑑定，有關前開最高法院
      判決所揭諸之七項要件，均有符合，本案之測謊鑑定自有
      證據能力。
（六）按刑事訴訟法第一百五十九條之五規定：「（第一項）被
      告以外之人於審判外之陳述，雖不符前四條之規定，而經
      當事人於審判程序同意作為證據，法院審酌該言詞陳述或
      書面陳述作成時之情況，認為適當者，亦得為證據。（第
      二項）當事人、代理人或辯護人於法院調查證據時，知有
      第一百五十九條第一項不得為證據之情形，而未於言詞辯
      論終結前聲明異議者，視為有前項之同意。」，其立法意
      旨在於傳聞證據未經當事人之反對詰問予以核實，原則上
      先予排除，惟若當事人已放棄詰問或未聲明異議，基於證
      據資料愈豐富，愈有助於真實發現之理念，且強化言詞辯
      論原則，法院自可承認該傳聞證據例外擁有證據能力。經
      查，本案下列使用之被告與證人Ａ女於九十八年五月十五
      日清晨五時十二分入住該汽車旅館之登記資料，其性質上
      屬傳聞證據，惟經檢察官、被告、選任辯護人於本院準備
      程序時，均表示對上開證據之證據能力沒有意見，同意作
      為證據（見本院卷第三一至三二頁），又本院審酌上開言
      詞陳述或書面陳述作成時之情況，查無其他不法之情狀，
      足認為得為本案之證據，依刑事訴訟法第一百五十九條之
      五之規定，有證據能力。
二、認定犯罪事實所憑之證據及理由：
    訊據被告許文卿固坦承於上揭時間，與證人Ａ女在敦和國小
    旁土地公廟前飲酒，並曾交付啤酒予證人Ａ女飲用，且以證
    人Ａ女上開機車將證人Ａ女載至清邁汽車旅館投宿，證人Ａ
    女於該汽車旅館係未著內、外褲睡於床上，其亦僅著內褲，
    嗣於九十八年五月十六日十時許，證人Ａ女清醒後，證人Ａ
    女一人騎車離去等事實，惟矢口否認有何欺瞞Ａ女施用第三
    級毒品氟硝西泮及強制猥褻之犯行，辯稱：其沒有在Ａ女的
    飲料中摻入氟硝西泮（ＦＭ２），Ａ女當時僅有些微酒醉，
    因嘔吐吐到其右大腿，其騎車看到清邁汽車旅館，問Ａ女是
    否要到汽車旅館，經Ａ女同意後方入住汽車旅館，當時她走
    路正常，進入汽車旅館後，Ａ女將牛仔褲及內褲踢掉，下半
    身沒有穿褲子，Ａ女躺在床上，其僅在一旁沙發休息，其沒
    有對Ａ女為猥褻行為云云。惟查：
（一）有關證人Ａ女之證述部分：
  １、證人Ａ女於警詢中陳稱：其於九十八年五月十五日晚間前
      往被告之整脊館，整脊後，與被告、陳雪華先去小吃店吃
      飯，其跟被告喝了二瓶啤酒，吃完飯後，被告就騎其之機
      車，另陳雪華載其返回南投縣草屯鎮住處，到其家門口，
      陳雪華即先離開，被告就跟其說有些話要告訴其，被告就
      用其機車載其去草屯敦和國小旁的土地公廟，路上被告還
      去超商買啤酒，其因心情不好，所以在土地公廟前椅上喝
      酒，其喝了一瓶啤酒好像就醉了，當時其記得被告有抱其
      去草地上，清醒時，被告叫其喝什麼醒酒飲料，其喝完又
      不省人事，當中有醒來一次，發現在汽車旅館內，被告睡
      在其旁，且發現其下半身沒有穿褲子，其好像有把被脫在
      椅子上的褲子穿上，結果被告又再把其壓在床上，其又睡
      著了，第二次醒來時，發現被告穿一條內褲趴在其身上，
      且其身上褲子又被脫掉，其去洗手間後，即趕快穿上掛在
      椅子上的褲子，並拿起其安全帽衝出汽車旅館房間，這期
      間其一直昏昏沈沈等語（見偵查卷第一六頁）。
  ２、證人Ａ女於原審審理中具結證稱：於九十八年五月十五日
      晚間去被告之整脊館後，與陳雪華、被告分搭二部機車前
      往小吃店，當天其喝了約一罐臺灣啤酒後，精神狀況還可
      以自己騎機車回家，但陳雪華堅持要載其回家，後由被告
      騎其之機車到其住處，被告說他有事要跟其說，被告先去
      ７－便利商店買了六罐鋁罐裝的啤酒後，其跟被告就去
      敦和國小旁土地公廟的樹下聊天，被告有開一罐啤酒給其
      ，其就說不要喝，被告說多少喝一點，可以抒解心情，其
      沒有馬上喝，只知道將啤酒放在旁邊，其喝了幾口、講話
      約半小時之後，整個人就不知道後面發生什麼事情，就是
      整個人完全失去意識，其第一次醒來發現是在草地上，被
      告伸手拉開其褲子的拉鍊，其就將拉鍊拉起，並跟被告說
      要回家，被告跟其說喝完醒酒飲料就載回家，被告將其扶
      起並拿一瓶醒酒飲料給其喝，其當時意識模糊，不知道喝
      了什麼東西又昏過去了，後來在汽車旅館第一次醒來，發
      現當天其所穿的長褲被脫掉，其有向被告要回長褲穿起，
      但在穿的同時其又昏睡過去，第二次醒來，長褲還是沒穿
      ，被告只穿一條內褲，其仰躺在床上，被告身體是在其上
      方，二人係面對面，其想要離開，被告按壓其肩膀不讓其
      走，並說其還沒有完全醒過來，其便強迫自己起來穿上長
      褲跑到樓下等語明確（見原審卷第九三至一０四頁）。Ａ
      女於警詢及原審審理中所證情節，除了在土地公廟旁草地
      上醒來時，被告是否有拉開其褲子拉鍊，其再將拉鍊拉回
      ，以及在汽車旅館之衣著情形，略有出入（此部分於理由
      二、（五）另有說明）外，其餘就客觀且主要情節部分，
      證人Ａ女之陳述則大致相符。
（二）證人Ａ女之上開證述，有下列之供述證據可為佐證：
  １、被告於原審審理時供承案發當日先與證人Ａ女購買啤酒後
      ，同至敦和國小，並將啤酒交予證人Ａ女飲用，之後並以
      證人Ａ女機車將證人Ａ女搭載入住汽車旅館，證人Ａ女於
      汽車旅館期間係未著內、外褲，而被告僅著內褲等節，除
      使證人Ａ女施用第三級毒品及強制猥褻犯行以外，其餘事
      實之過程亦大部與證人Ａ女所指相符（見原審卷第三一頁
      至第三二頁）。亦可證明證人Ａ女之上開證述，並非完全
      虛捏。
  ２、證人即清邁汽車旅館晚班員工陳杼均於原審審理中結證：
      九十八年五月十五日清晨五時十二分，當時其在那邊上班
      ，後來警察有找其製作筆錄，房間費用是入住時收取，是
      男生支付費用，感覺女生是沒有意識的那種，因為其看不
      到那女生的臉，整個人癱在男生的身上，男生在付錢時還
      看女生一眼，好像擔心女生會掉下去等語（見原審卷第九
      ０至九二頁）。此外並有被告與證人Ａ女於九十八年五月
      十五日清晨五時十二分入住該汽車旅館之登記資料在卷可
      稽（見偵查卷第三二頁），足認證人Ａ女於當日清晨經被
      告以機車搭載至汽車旅館時，其之精神狀況不佳，癱在被
      告身上，此情亦與證人Ａ女所述其飲用啤酒後之精神狀況
      相符。
  ３、證人陳雪華於原審審理時，就有關證人Ａ女於案發後以電
      話聯繫後碰面所告知之情節，具結證稱：在九十八年五月
      十六日約十七時、十八時許，Ａ女打電話給其，第一句話
      就說「他怎麼可以這樣對我」，在電話中Ａ女講話聲音很
      小聲，沒有力氣，精神狀況恍惚，其把Ａ女約到路邊談，
      看到Ａ女時，Ａ女的精神狀況昏昏沈沈、迷迷糊糊的，精
      神狀況很差，甚至講話講到一半就想睡，其還叫Ａ女不要
      睡，Ａ女講講停停的，表達得不是很清楚，Ａ女告訴其說
      昨晚被帶到敦和國小，被告拿出飲料給Ａ女喝後，Ａ女就
      迷迷糊糊被帶到一家汽車旅館，在汽車旅館期間Ａ女都迷
      迷糊糊，中間有醒過來，發現Ａ女的內褲被脫掉，被告壓
      在Ａ女身上，Ａ女有向被告要回內褲穿，但被告不給，一
      下子Ａ女又昏睡過去等語（見原審卷第八四至八九頁）。
      其之證言亦足證明證人Ａ女與證人陳雪華聯絡、見面，其
      精神狀況恍惚，藥效仍持續之情形。
  ４、又依據Snyder等人文獻報導，給予口服氟硝西泮二毫克，
      四名受測者於一小時內即發生不同作用，藥效長達十二小
      時等情，有行政院衛生署管制藥品管理局九十八年十一月
      二十日管檢字第０九八００一二一六三號函一紙附卷可憑
      （見原審卷第一八頁），是可知氟硝西泮於一小時之內即
      會發生藥效，且可持續長達十二小時。再參以證人陳雪華
      於原審審理具結證稱：Ａ女自前往被告整脊館至其於九十
      八年五月十六日凌晨零時許騎車離去間，並未服用任何藥
      物等語（見原審卷第八八頁）。又稽之證人Ａ女於原審審
      理中證稱：被告有開一罐啤酒給其，其就說不要喝，被告
      說多少喝一點，可以抒解心情，其沒有馬上喝，其只知道
      將啤酒放在旁邊，其喝幾口、講話約半小時之後，整個人
      就不知道後面發生什麼事情，就是整個人完全失去意識等
      語（見原審卷第一０二頁）。是以，證人Ａ女在與證人陳
      雪華相處期間並未服用任何藥物，證人Ａ女係於證人陳雪
      華離去後，與被告先至便利商店購買啤酒再轉往敦和國小
      旁之土地公廟聊天、飲酒，約隔半小時後始陷入昏迷、意
      識不清之狀態，可認被告於草屯敦和國小旁土地公廟前，
      利用證人Ａ女已微醺不查，於開瓶之際私自摻入氟硝西泮
      藥物，讓證人Ａ女在不知情之狀況下飲用。
（三）證人Ａ女之上開證述，亦與下開非供述證據相符，而足以
      佐證其之證言可採：
  １、證人Ａ女於案發後翌日即九十八年五月十七日至行政院衛
      生署南投醫院（下稱「南投醫院」）抽血、採尿檢驗結果
      ，發現Ａ女之尿液中檢驗出7-aminoflunitrazepam、Acet
      aminophen（乙醯胺酚）、Caffeine（咖啡因），其中之
      7-aminoflunitrazepam檢驗值達2761mg/ml（閥值為220ng
      /ml），其為ＦＭ２之代謝物，而ＦＭ２（Flunitrazepam
      ，中文名稱為氟硝西泮）為苯二氮平類鎮定安眠劑，屬第
      三級毒品等情，有臺北榮民總醫院內科部臨床毒物科檢驗
      報告在卷足稽（見偵查卷第五三頁），足見證人Ａ女於檢
      驗前確有食用含有第三級毒品氟硝西泮成分之藥物無訛。
      另按7-aminoflunitrazepam是服用氟硝西泮（Flunitraze
      pam，俗稱ＦＭ２）之主要代謝物，氟硝西泮屬安眠鎮靜
      劑，常用於安眠、鎮靜、抗焦慮及治療癲癇等，其副作用
      有嗜睡、噁心、嘔吐、近期記憶喪失、幻覺、反應遲鈍等
      症狀一節，此有行政院衛生署管制藥品管理局九十八年十
      一月二十日管檢字第０九八００一二一六三號函一紙附卷
      可憑（見原審卷第一八頁）。另再依該局九十九年十一月
      二日ＦＤＡ管字第０九九００六五四九九號函內容：
      Flunitrazepam（ＦＭ２）列為第三級毒品及管制藥品，
      依Martindale the Extra Pharmacopoia 30版文獻記述，
      屬中樞神經抑制劑，為苯二氮平類安眠鎮靜藥，施用後臨
      麻反應為困倦、鎮靜及運動失調，有時會出現暈眩、困惑
      、心情沮喪、不安及記憶力缺失等現象等情（見本院卷第
      五三頁）。上開所述服用後之症狀情節，與證人Ａ女案發
      之際所呈現嗜睡、反應遲鈍、記憶缺失等狀態相同。由證
      人Ａ女飲酒後之狀態及事後經檢出尿液中有第三級毒品氟
      硝西泮陽性反應等情，參酌證人Ａ女之證言，顯見證人Ａ
      女當日係飲用羼有第三級毒品氟硝西泮成份藥物之酒類，
      亦可認定。
  ２、又警方自青邁汽車旅館之本案房間內扣得衛生紙一件（原
      審誤認係證人Ａ女於九十八年五月十六日下午醒來後，以
      衛生紙擦拭其的下體陰部表面後，交給警察之衛生紙），
      該衛生紙經送驗結果為：衛生紙標示00000000處
      ＤＮＡ－ＳＴＲ型別檢測結果為混合型，不排除有被害人
      與被告ＤＮＡ，其中主要型別與被害人型別相符，衛生紙
      標示00000000處ＤＮＡ與被告Ｙ染色體ＤＮＡ－
      ＳＴＲ型別相同一節，有內政部警政署刑事警察局九十八
      年七月二十八日刑醫字第０九八００七三四八四號鑑驗書
      在卷可按（見偵查卷第六四至六五頁），顯見被告利用證
      人Ａ女在汽車旅館意識陷入昏迷而不知抗拒期間，曾以其
      身體不詳部位碰觸證人Ａ女之生殖器表面，否則茍證人Ａ
      女僅單純躺在床上休息，被告亦在一旁沙發和衣而眠，豈
      會有在汽車旅館房間內扣得衛生紙上，驗得被告與證人Ａ
      女之ＤＮＡ－ＳＴＲ混合型，是被告辯稱其於汽車旅館期
      間，僅在一旁沙發休息云云，實難採信。
  ３、本案偵查期間，檢察官函請法務部調查局就被告有無在證
      人Ａ女之飲料中摻入藥物一節進行測謊，經該局在被告同
      意，且身體狀況尚佳狀況下進行測謊，測謊結果被告就「
      當天渠沒有在被害人（00000000）之飲料中摻入
      藥物」之問題，呈情緒波動，研判有說謊，有法務部調查
      局九十八年八月三十一日調科字第０九八００四五四三
      八０號測謊報告書及測謊資料（包括測謊同意書、身心狀
      況調查表、圖譜，並附有施測者之結業證書、專業資格證
      明，見偵查卷第六六至七七頁）附卷可參。
  ４、綜上，上開藥物檢驗報告、ＤＮＡ鑑定報告、測謊鑑定報
      定，均與證人Ａ女之證言相符，足以佐證證人Ａ女之證言
      與事實相符。本院綜合前揭所有證據，復參以證人Ａ女於
      警詢指述：其從被告給其喝什麼飲料後再帶去汽車旅館期
      間，其一直是沒意識、昏昏沈沈的等語（見偵查卷第一七
      頁），及於原審審理中指稱：其喝幾口啤酒後，其整個人
      就不知道後面發生什麼事情，就是整個人完全失去意識，
      其完全不知道怎麼離開敦和國小旁的土地公廟等語（見原
      審卷第九七至九八頁）。足證證人Ａ女所指訴其所飲用之
      啤酒，係遭被告摻入藥物，以致其於飲用該啤酒之後，旋
      即因該藥物之作用而陷於意識模糊之狀態，之後再以機車
      將證Ａ女載至清邁汽車旅館二０一號房投宿，被告在上開
      房間內，趁證人Ａ女因服用前開藥劑昏睡意識不清之際，
      褪去證人Ａ女內、外褲，並將己身之外褲脫下，證人Ａ女
      其間曾短暫甦醒，並取其褲穿上，旋又陷入昏迷，被告復
      將證人Ａ女所穿著之褲褪下，將其身體不詳部位摩擦證人
      Ａ女生陰部外表皮膚，而強制猥褻Ａ女得逞。
（四）對於被告辯解不足採信之理由：
  １、被告辯稱：被告辯稱Ａ女當時僅有些微酒醉，走路正常，
      且經Ａ女同意後方入住汽車旅館云云。然證人Ａ女於原審
      審理時具結證稱：被告跟其說有事情要跟其說，被告本來
      說要不要進入其家講，其覺得不方便等語（見原審卷第九
      七頁），證人Ａ女既認於深夜時分，讓被告一男子進入其
      家中有所不便，可知證人Ａ女與被告間交情尚非親密，且
      證人Ａ女一再證稱飲用被告交付之啤酒一段時間後陷入意
      識模糊狀態，對於如何離開敦和國小毫無所悉，焉會同意
      與僅接受三次整脊推拿治療之被告共同前往汽車旅館住宿
      。另證人Ａ女於原審審理時證述：其第一次醒來時，發現
      是在草地上，其有跟被告說要回家等語（見原審卷第一０
      一頁），可知於案發之際，證人Ａ女雖因藥效已呈現意識
      模糊狀態，但於敦和國小草地上短暫甦醒時，仍能表達其
      意願，被告經證人Ａ女告知要回家，已知證人Ａ女並無繼
      續與其聊天之意，更無同意他人對其身體為撫摸、碰觸之
      意願，被告乃利用證人Ａ女服用藥物陷入意識模糊之精神
      及身體狀態，違反證人Ａ女之意願，將證人Ａ女搭載入住
      汽車旅館對之為猥褻行為無訛。輔以證人即清邁汽車旅館
      早班員工邱婉甄於原審審理中結證稱：當天其沒有聽到二
      ０一號房車庫鐵門開啟的聲音，Ａ女即衝至櫃臺問其機車
      停在哪裡，當時Ａ女看起來精神有點恍惚，其回答說車庫
      可以停放，但Ａ女從二０一號房到櫃臺一定會經過車庫，
      後來Ａ女走出去外面又走進來，此時被告將機車從車庫騎
      出來，Ａ女與被告在櫃臺談話約二、三分鐘，沒有很久，
      Ａ女就自己騎機車離去等語（見原審卷第一四一至一四四
      頁），倘證人Ａ女於九十八年五月十六日五時十二分許係
      同意與被告入住汽車旅館，豈有於當日上午十時許，離開
      二０一號房經過車庫至櫃臺時，未見其停放在車庫內之機
      車，而向證人邱婉甄詢問機車停放處，且經證人邱婉甄答
      覆後，反走出汽車旅館外，先察看車庫位在何處未果後方
      入內察看，又被告將機車騎出後，證人Ａ女豈會在櫃臺前
      談話約僅二、三分鐘後即自行離去，而由被告單獨一人搭
      乘計程車離去，被告係於證人Ａ女處於識模糊、昏睡之狀
      態，以違反證人Ａ女之意願將證人Ａ女搭載入住汽車旅館
      甚明。
  ２、被告另辯稱：因證人Ａ女嘔吐物沾染其大小腿，經Ａ女同
      意方入住汽車旅館云云。然依證人陳杼均於原審審理中另
      證稱：當天並未見到被告身上有嘔吐物或髒髒的東西等語
      （見原審卷第九二頁），無足證明被告之辯解可採。又證
      人Ａ女於本院審理時具結證稱：其離開汽車旅館時，沒有
      發現其身上衣物，包括上衣、褲子或是內衣有沾到嘔吐物
      ，也沒有發現其身上衣物有清洗後濕濕之情形等語（見本
      院卷第七八頁背面），衡諸常情，若證人Ａ女真有如被告
      所辯於酒醉後嘔吐，其為酒醉人，反應較慢，當不會特別
      閃躲，其身上亦難免會沾有嘔吐物，但證人Ａ女身上衣物
      卻無任何嘔吐物，亦足認被告此部分辯解，係屬卸責之詞
      ，要無可信。
  ３、又被告之選任辯護人為被告辯護稱：Ａ女於九十八年五月
      十六日上午十時許，自汽車旅館離去，為何不報案，又當
      天下午證人Ａ女打給證人陳雪華時，證人陳雪華證稱Ａ女
      意識不清，則ＦＭ２之藥效是否能持續如此長時間，因而
      認為不排除證人Ａ女是在回家後才服用ＦＭ２之可能性云
      云。對上開辯護意旨，本院依其之聲請，向臺北榮民總醫
      院函詢，經該醫院內科部臨床毒物科鑑定後，認為：本案
      可以直接造成意識障礙之藥物，主要為ＦＭ２藥物，本案
      之資料有限，故無法判斷被害人服用ＦＭ２之時間和劑量
      ，不過尿液之苯二氮平類藥物篩檢值高達2761mg/ml，遠
      超過閥值，因此個案極可能是處於苯二氮平類藥物過量之
      狀態；一般而言，服用治療劑量的安眠藥物時，一般人的
      睡眠時間約六至八小時左右，服用超過治療劑量的藥物時
      ，則會產生深度昏睡或昏迷狀態，少數耐受性低的人或服
      用過量的藥物者，可能有昏迷或呼吸抑制情形，造成昏睡
      時間較久，甚至持續數日，因此於服用ＦＭ２後，確有可
      能在十小時至十八小時後，仍呈現昏睡或半睡半醒之狀態
      等情，有臺北榮民總醫院九十九年十一月二十五日北總內
      字０九九二七０二四號函及其所附之鑑定報告（見本院卷
      第五八至六十頁）。再參酌證人Ａ女於本院審理時所證稱
      ：其於九十八年五月間，當時之睡眠及精神狀況是正常的
      ，沒有服用類似安眠藥物，也沒有服用其他藥物，且其從
      未服用過ＦＭ２等語（見本院卷第七七頁背面）。又經本
      院調取證人Ａ女之臺灣高等法院被告前案紀錄表（附於本
      院卷證物袋內），證人Ａ女並無任何前科，是亦無施用毒
      品而經查獲之紀錄，足可佐證證人Ａ女之證言可採，證人
      Ａ女並無服用ＦＭ２之經驗。則依上開臺北榮民醫院之鑑
      定報告，證人Ａ女應屬耐受性低的人，且其之尿液ＦＭ２
      代謝物之篩檢值遠超過閥值，極可能處於過量之狀態，可
      能有昏迷或呼吸抑制情形，造成昏睡時間較久之情形，是
      以證人Ａ女在服用ＦＭ２後之十小時至十八小時，仍呈現
      昏睡或半睡半醒，要屬可能，辯護人上開質疑即屬無依據
      。另再參酌證人陳杼均於原審審理中之證述：感覺女生是
      沒有意識的那種，因為其看不到那女生的臉，整個人癱在
      男生的身上，男生在付錢時還看女生一眼，好像擔心女生
      會掉下去等語，證人Ａ女於進入汽車旅館時，已有精神不
      振而癱軟在被告身上之情形，證人Ａ女顯非在離開汽車旅
      館後才有昏睡之情形。又證人Ａ女自離開汽車旅館返家後
      仍在昏睡，於當日下午醒來後，是其隔數小時後始報警，
      依上述之說明，要屬當然，並無任何違情之處。
（五）有關本案犯罪事實之認定，需加以說明之處：
  １、原審認定：被告先將證人Ａ女抱至敦和國小旁之土地公廟
      附近之草地上，並伸手拉開證人Ａ女所著長褲之拉鍊，此
      時證人Ａ女突然甦醒而將拉鍊拉回一節。被告於本院審理
      時，對於證人Ａ女詰問：在土地公廟那裡，證人要去上廁
      所，因她喝醉，所以回來時褲子拉鍊沒有拉上之問題時，
      證人Ａ女答稱：如果他這樣講，其真的不清楚等語（見本
      院卷第八十頁），本院參酌證人Ａ女於第一次警詢時並未
      提及「被告伸手拉開其所著長褲之拉鍊，此時Ａ女突然甦
      醒而將拉鍊拉回」之情節（見偵查卷第十五至十六頁），
      又於原審審理時，於辯護人詰問時證稱：其在草地上醒來
      時，其沒有看到被告在做什麼，被告就扶其起來，拿醒酒
      飲料給其喝，說這是醒酒飲料，其醒來之時間很短，其沒
      有發現衣著有何問題等語（見原審卷第九九頁），於檢察
      官反詰問時始提及：被告有拉開其之長褲拉鍊，但其有把
      拉鍊拉回來等語，但其又於下一個問題陳述，在事發經過
      一、二天細節陳述，但其現在很難去回想細節部分等語（
      均見原審卷第一０二頁），是以此部分，基於罪疑唯有利
      於被告原則，尚無積極證據可資證信被告有為上開行為。
  ２、證人Ａ女對於其於清邁汽車旅館內醒來時，其身上是否有
      穿內褲，其陳述不明確，於警詢時稱下半身沒有穿褲子（
      見偵查卷第十六頁），於原審審理時則稱其當時沒有穿內
      褲不確定（見原審卷第九九頁），於本院審理時證稱其確
      定長褲部分是被脫掉，但內褲部分不確定（見本院卷第七
      九頁）。然被告於原審行準備程序時辯稱：進入汽車旅館
      後，Ａ女將牛仔褲及內褲踢掉，下半身沒有穿褲子等語（
      見原審卷第三二頁），於本院審理時亦陳稱：Ａ女在汽車
      旅館內上完廁所，外褲、內褲穿到膝蓋穿不上來，後來Ａ
      女之下半身全部赤裸等語（見本院卷第八五頁），被告雖
      對證人Ａ女下半身赤裸之原因有所辯解（被告否認犯罪不
      足採信，已如前述），但證人Ａ女後來下半身未著內、外
      褲而赤裸之事實，則可認定。又證人Ａ女雖就此二部分陳
      述雖略有不一之處，但證人就所經歷事務之表達描述，原
      可能因各次陳述時之精神體力狀況、有無仔細回想案情及
      言詞表達之詳盡程度而略有差異，況遭性侵害女性，就案
      情細節原即可能因羞於啟齒致僅簡略描述，是縱有若干細
      節未於他次陳述提及，或細微枝節之處略有差異，亦不能
      即逕認證人陳述全不可採。且依通常情形，人之記憶，對
      於確切時點與性侵害無重要關係之細節問題，有可能會因
      時間推移，記憶減退而淡忘，此為人之常情。對於上述情
      形，證人Ａ女於本院審理時證稱：其在上廁所之前，已經
      有喝了啤酒等語（見本院卷第八十頁），是此極有可能係
      因證人Ａ女被服用ＦＭ２之後，因處於神智不佳、半睡半
      醒情形之模糊記憶，且證人Ａ女對本院訊及：是否因此事
      ，造成對妳記憶力有影響之問題時，亦證稱：其對於某些
      事情會不想去面對，所以就會不想去回憶，也不想去記住
      等語（見本院卷第七八頁），此為一般女性面臨性侵害案
      件之常見狀況，始因而造成證人Ａ女有陳述不週全之處。
      此部分係基於罪疑唯有利於被告之刑事訴訟法基本原則，
      採對被告有利之認定，但尚不因此即可全盤推翻證人Ａ女
      證述之可信性，況且，證人Ａ女之證言，亦有前述之諸多
      補強證據足資佐證，其之證言之憑信性並無疑慮。
（六）證人Ａ女於案發報警後，由警員陪同證人Ａ女返回當天其
      所述之敦和國小及其旁之土地公廟指認地點，在該處扣得
      啤酒罐一個等情，據證人Ａ女於原審審理中證述明確（見
      原審卷第一三九頁）。而上開扣案啤酒罐復經原審送請行
      政院衛生署草屯療養院鑑定，結果檢出愷他命（Ketamine
      ）、氟硝西泮（Flunitrazepam）一情，有該院九十九年
      七月二日草療鑑字第０九九０六００一七四號鑑定書一紙
      在卷足證（見原審卷第一二五頁）。又證人Ａ女於原審審
      理時即已證稱：其不確定該啤酒罐，是其飲用之啤酒罐等
      語（見原審卷第一０五頁），而被告於本院審理時辯稱：
      其與Ａ女在土地公廟旁草地飲酒時，當時五、六個年輕人
      放鞭炮、吵吵鬧鬧及喝酒等語（見本院卷第八四頁背面）
      ，再參酌上開行政院衛生署草屯療養院鑑定結果，扣案之
      啤酒罐多檢出愷他命（Ketamine）成分，與前述證人Ａ女
      尿液之檢驗結果不符，基於罪疑唯有利於被告原則，尚不
      足以認定該扣案之啤酒罐，就是被告羼入含有氟硝西泮成
      分藥物之啤酒罐。然依前述證人Ａ女之陳述，及理由二、
      （二）證人之證言、理由二、（三）之非供述證據，且證
      人Ａ女之尿液中確實有第三級毒品氟硝西泮陽性反應等情
      ，證人Ａ女指訴其所飲用之酒中，於不查之際，遭被告羼
      入藥物，以致其於飲用該啤酒之後旋即因該藥物之作用而
      陷於意識模糊、昏睡之狀態等情，應屬信實。另外，被告
      於本院審理時，請求將上開扣案之啤酒罐送鑑定，查明其
      上是否有其之指紋，然該扣案之啤酒罐經夜晚置於草地上
      ，外表含有露水，本即難以採得指紋，且本院認為該扣案
      之啤酒罐，並無積極證據可資證明即係被告羼入含有氟硝
      西泮成分藥物之啤酒罐，而採對被告有利之認定，是此部
      分已無再調查之必要，併予敘明。
（七）綜上所述，被告欺瞞Ａ女施用毒品時，既可預見藥力將嚴
      重影響Ａ女之反應，被告仍執意為之，並旋即將Ａ女帶至
      汽車旅館為強制猥褻行為觀之，可見被告在摻入毒品之際
      ，即有計畫要透過毒品的藥效來助於本案之性侵害之遂行
      一事，應屬實在。被告上開所辯，均係事後卸責之詞，均
      無可採，本件事證明確，被告犯行，堪以認定。
三、論罪科刑之理由：
（一）查7-aminoflunitrazepam是服用氟硝西泮之主要代謝物，
      氟硝西泮為管制藥品管理條例第三級管藥品或毒品危害防
      制第三級毒品，此有行政院衛生署管制藥品管理局九十八
      年十一月二十日管檢字第０九八００一二一六三號函一紙
      附卷可憑（見原審卷第一八頁）。又按猥褻係指性交以外
      足以興奮或滿足性慾之一切色情行為而言。本案被告將之
      羼入啤酒內，勸誘證人Ａ女飲用啤酒，使證人Ａ女誤係單
      純之啤酒而加以飲用，待證人Ａ女昏睡後而逕自將之帶往
      汽車旅館褪去證人Ａ女內外褲，並以身體不詳部位摩擦其
      陰部外表皮膚，在客觀上自足以剌激或滿足其性慾。核被
      告所為，係犯毒品危害防制條例第六條第三項之以欺瞞方
      法使人施用第三級毒品罪，及刑法第二百二十四條之一以
      藥劑犯強制猥褻罪。
（二）被告以欺瞞方法使Ａ女施用第三級毒品氟硝西泮，既在對
      之以氟硝西泮藥劑之違反意願方式行強制猥褻行為，其時
      間緊密關連，地點更屬同一，於社會觀念及刑法規範評價
      上，均應認為係一個犯罪行為，而接受一個刑罰制裁，則
      被告之行為自應依想像競合犯之規定，從重論以毒品危害
      防制條例第六條第三項之以欺瞞方法使人施用第三級毒品
      罪。檢察官上訴雖認為：上開二罪，犯意各別、行為互殊
      、罪名有異，且時間相距數小時，地點亦在不同鄉鎮，中
      間且經被告以機車搭載證人Ａ女前往汽車旅館，實應以刑
      法第五十條數罪併罰規定併合處罰云云。惟本案被告以欺
      瞞方法使證人Ａ女施用第三級毒品氟硝西泮，及以藥劑為
      強制猥褻行為之時、地，與犯特定罪之時、地，在自然意
      義上並非完全一致，然二者以藥劑使證人Ａ女服用，仍有
      部分合致，且犯罪目的單一，依一般社會通念，認應評價
      為一罪方符合刑罰公平原則，如予數罪併罰，反有過度處
      罰之虞，與人民法律感情亦未契合；是於牽連犯廢除後，
      適度擴張一行為概念，認此情形以評價為一行為觸犯數罪
      名之想像競合犯，方屬適當（最高法院九十九年度臺上字
      第四五五三號判決意旨參照），檢察官此部分上訴理由，
      尚有誤會。
（三）公訴人雖以扣案衛生紙ＤＮＡ與被告之Ｙ染色體ＤＮＡ－
      ＳＴＲ型別相同，及被告就「當天沒有將生殖器插入被害
      人陰道內」之測謊結果，呈現情緒波動反應，有說謊反應
      為據，而認被告係犯刑法第二百二十二條第一項第四款之
      使用藥劑強制性交罪。惟訊之被告堅決否認有強制性交之
      犯意及性交之行為。經查：
  １、依證人Ａ女歷次供述情節以觀，證人Ａ女對於案發當晚其
      下體有無遭他人以手指或性器官等異物插入一節，於警詢
      時證稱：被告雖然係僅著內褲壓在其身上，其沒有辦法確
      認被告是否對其性侵害等語（見偵查卷第一六頁、第二三
      頁)，Ａ女對於被告究竟有無將身體部位、生殖器或異物
      插入其生殖器一節，始終無法確證，被告是否對證人Ａ女
      為性交行為一節，已有疑義。
  ２、再佐以案發後，經南投醫院對證人Ａ女陰道、外陰部、肛
      門、口腔、雙手指甲等處進行採證送驗，皆未發現被告之
      ＤＮＡ，亦有內政部警政署刑事警察局九十八年七月二十
      八日刑醫字第０九八００七三四八四號鑑驗書在卷可按（
      見偵查卷第六四至六五頁），本案證人Ａ女如確實遭被告
      以手指或生殖器插入其性器官，斷無可能在證人Ａ女上開
      部分均無遺留被告之檢體。此外，依本案證人Ａ女於案發
      後前往南投醫院進行驗傷之診斷書上，關於陰部檢查結果
      ，係記載：「無異常，處女膜無裂痕。」等字樣，有南投
      醫院受理疑似性侵害診斷證明書一份附卷可佐（見偵查卷
      第四二頁證物袋），依該驗傷診斷書之記載，案發後證人
      Ａ女上開部位既無任何外傷，亦無從據以認定被告有以異
      物、生殖器或身體任何部位進入證人Ａ女陰道內之行為。
  ３、另扣案之衛生紙ＤＮＡ－ＳＴＲ型別檢測結果為混合型，
      固研判有被告之ＤＮＡ，此有內政部警政署刑事警察局九
      十九年二月十二日刑醫字第０九九０００二一０五號函在
      卷可佐（見原審卷第六一頁）。然該衛生紙斑跡以目測檢
      視非毛髮，ＤＮＡ存在於有細胞核之細胞內，因該斑跡有
      鑑驗出ＤＮＡ－ＳＴＲ型別，該斑跡ＤＮＡ來源為細胞，
      又該斑跡以酸性磷酸酵素法檢測結果，呈陰性反應，無法
      研判該斑跡為何種體液，同有上開函文可參。該衛生紙上
      之斑跡既無證據證明為被告之精液斑跡，亦難認定被告有
      將身體部位、生殖器或異物插入證人Ａ女生殖器。
  ４、證人Ａ女固於警詢中指稱「這件事情之後，其陰道感染，
      其自行到中醫院看病」等語（見偵查卷第二三頁），惟陰
      道感染，原因不一，尚難僅以此推論被告必有以陰莖或其
      他身體部位或器物進入證人Ａ女生殖器。
  ５、就被告經法務部調查局實施測謊結果，有關「當天你有將
      生殖器插入被害人（00000000）的陰道內」之部
      分，經測試呈情緒波動反應，研判有說謊等情，有法務部
      調查局九十八年八月三十一日調科字第０九八００四五
      四三八０號測謊報告書及測謊資料附卷可參（見偵查卷第
      六六至七七頁）。就此部分說明如下：
    (1)原審判決認為：本件曲線圖在以「控制問題法與混合問題
      法」進行二次測試時，「相關問題Ｒ５（當天你有將生殖
      器插入被害人000000000的陰道內嗎？）」固均
      有顯著之情緒反應，然「無關問題Ｉ（『你是許文卿嗎？
      』、『你住南投市嗎？』、『你有三個小孩嗎？』、『你
      有說實話嗎？』）」較之第二次測試「相關問題Ｒ５（當
      天你有將生殖器插入被害人000000000的陰道內
      嗎？）」更富情緒反應；而第一次測試，「無關問題Ｉ（
      『你是許文卿嗎？』、『你住南投市嗎？』、『你有三個
      小孩嗎？』、『你有說實話嗎？』」與「相關問題Ｒ５（
      當天你有將生殖器插入被害人000000000的陰道
      內嗎？）」之情緒反應，則相去無幾。因而，測謊報告書
      以「許文卿稱：當天渠沒有將生殖器插入被害人0000
      00000號的陰道內。上被告之姓名確實為許文卿、也
      確實居住在南投市，可見該曲線圖表示之上開測謊結果，
      顯然與事實不符，故該測謊鑑定報告書關於「被告有無將
      生殖器插入Ａ女之陰道」之鑑定意見，既無確實之客觀證
      據可為參佐，自難僅憑測謊鑑定遽為被告對於Ａ女有強制
      性交犯行之認定（見原審判決第十二至十三頁）。
    (2)然經本院向法務部調查局查詢此點，據其回覆：本件測試
      之作作依據「法務部調查局測謊標準作業程序流程」所載
      之流程步驟施測。有關測謊問卷內容包括「無關問題」、
      「涉案問題」、「控制問題」與「參考問題」四大類，而
      圖譜鑑判，係以「涉案問題」之膚電反應曲線振幅，與「
      控制問題」之膚電反應曲線振幅作比較（「無關問題」與
      「參考問題」設計之目的係用於吸引受測人之注意、平緩
      膚電反應曲線振幅使之回復至基準線，及供施測人參考之
      用，並不用以與「涉案問題」作比對）。就本案圖譜鑑判
      之說明，被告測謊問卷包含「無關問題」三題（題序分別
      為１、２、４）、「涉案問題」二題（題序分別為３、５
      ）、「控制問題」一題（題序為６）與「參考問題」一題
      （題序為７）。依據測試所得的生理紀錄圖顯示，被告於
      回答「涉案問題」時之膚電反應（Ｇ.Ｓ.Ｒ曲線）相較於
      回答「控制問題」時之膚電反應曲線，持續居於高點，呈
      情線波動現象，符合「說謊」特性，故而判定被告於「涉
      案問題」之回答為「說謊」等語，有法務部調查局九十九
      年十一月十五日調科參字第０九九００五二三九六０號函
      在卷足考（見本院卷第五六至五七頁）。其已說明「無關
      問題」與「參考問題」設計之目的，並非用以與「涉案問
      題作比對，又其圖譜鑑判依據之說明，亦核與測謊鑑定圖
      譜相當，是其之施測核與測謊原理相符，自足信採。原審
      判決誤將「無關問題」之膚電反應曲線，與之「涉案問題
      」時之膚電反應曲線相較，尚有違測謊原則，其之認定當
      有誤會。
    (3)惟按測謊結果經鑑定人分析判斷有不實之情緒波動反應，
      依補強法則，不得作為有罪判決之唯一證據，其證明力如
      何，事實審法院有自由判斷之職權，又無其他合法之積極
      證據足以證明該部分之犯罪事實時，可印證其真實性，非
      不得為有利於受測者之認定（此有最高法院八十八年度臺
      上字第二九三六號判決意旨可參，另同院九十二年度臺上
      字第二二八二號、九十一年度臺上字第三七一號、八十九
      年度臺上字第二０一０號、八十八年度臺上字第五０三八
      號、八十七年度臺上字第三九二八號、八十七年度臺上字
      第三三三九號判決意旨亦同）。由上可知測謊鑑定之受測
      者否認犯罪之供述，呈現不實之情緒波動反應，不得採為
      有罪判決之唯一證據，若受測者否認犯罪之供述並無不實
      之情緒波動反應，又無其他積極證據證明其被訴之犯罪事
      實，自得採為有利於受測者之認定。本案被告此部分經檢
      察官起訴之使用藥劑強制性交罪犯嫌，如前述理由二、（
      三）、１至４所述，均無從證明被告有此強制性交行為，
      此外復查無其他證據可資證明，是依上開說明，此部分測
      謊鑑定之內容，自不得採為認定被告有罪判決之唯一證據
      。此與前述以欺瞞方法使證人Ａ女施用第三級毒品、以藥
      劑犯強制猥褻行為部分，有其他極積證據存在，該測謊報
      告作為補強證據使用之情形，尚有不同，不可不辨。
  ６、從而，公訴人雖認被告係犯刑法第二百二十二條第一項第
      四款之對於女子以藥劑違反意願而為性交罪，起訴法條尚
      有未合，惟其起訴之基本社會事實同一，應予變更起訴法
      條如上揭所示。檢察官上訴意旨認為：依據證人Ａ女所述
      ，其當時所穿長褲被脫掉，被告穿一條內褲趴在證人Ａ女
      身上等情觀之，即若認被告未有性器插入之行為，亦應論
      以刑法第二二二條第二項、第一項第四款之加重強制性交
      未遂罪，原審認定尚有誤會云云。然若論以檢察官上訴罪
      名，須有更積極證據以證明被告是基於加重強制性交之故
      意，並著手於加重強制性交之行為，而未生性交之結果，
      本案被告固有穿一條內褲趴在證人Ａ女身上之事實，然此
      情形亦可能是被告以其身體不詳部分摩擦證人Ａ女皮膚之
      行為，在無其他明確證據之情形下，自應基於罪疑唯有利
      於被告原則，採對被告有利之認定，況且，在當時證人Ａ
      女昏睡不醒，且僅有其二人共處一室之情形，被告若要對
      證人Ａ女為性交，難有未遂之可能，亦不能查無其他客觀
      而明確事證，是檢察官此部分上訴意旨，亦有誤會。
（四）原審以被告之罪證明確，予以論罪科刑，固非無見，惟(1)
      原審認定在敦和國小旁土地公廟草地上，被告有伸手拉開
      證人Ａ女所著長褲之拉鍊，此時證人Ａ女突然甦醒而將拉
      鍊拉回之情事，然依前揭理由二、（五）、１之說明，並
      無積極明確之證據可資證明被告有此行為，原審此部分事
      實認定尚有誤會。(2)扣案之啤酒罐尚不足以認定是被告羼
      入含有氟硝西泮成分之啤酒罐一節，已如前述理由二、（
      六）所述，原審認定為是被告羼入含有氟硝西泮成分之啤
      酒罐，此部分認定尚有未洽，其並因此認為扣案之啤酒罐
      一個係被告所有，供犯毒品危害防制條例第六條第三項之
      罪所用之物，應依該條例第十九條第一項規定沒收之云云
      ，亦有不當。(3)原審就法務部調查局實施測謊有關「當天
      你有將生殖器插入被害人（00000000）的陰道內
      」部分，誤將「無關問題」之膚電反應曲線，與之「涉案
      問題」時之膚電反應曲線相較，有違測謊原則，其之認定
      顯有誤會。被告上訴否認犯罪，並無理由，檢察官上訴亦
      無理由（均詳如前述），惟原判決既有上開可議之處，即
      屬無可維持，自應由本院予以撤銷改判。
（五）爰審酌被告利用證人Ａ女心情不佳之際，竟心生邪念，先
      以欺瞞手段，利用毒品藥效使證人Ａ女之認知及自我保護
      能力降低，再以違背證人Ａ女意願之方式實施猥褻之行為
      ，犯罪動機卑劣，對證人Ａ女造成嚴重身心傷害，事後否
      認犯行，未與證人Ａ女和解，彌補其心理所受之創傷，難
      認有悔意之態度等一切情狀，量處如主文第二項所示之刑
      ，以示儆懲。原審檢察官固具體求處被告有期徒刑十六年
      ，然被告所犯之罪業經本院變更起訴法條如上，其量刑基
      礎已有所更易，於量刑時無從衡酌檢察官所為具體求刑之
      刑度範圍，附此敘明。
（六）扣案之扣案之啤酒罐尚不足以認定是被告羼入含有氟硝西
      泮成分之物，有如前述，此部分既不能證明為被告所有，
      且供犯罪所用之物，自不得宣告沒收，併予敘明。
據上論斷，應依刑事訴訟法第三百六十九條第一項前段、第三百
六十四條、第二百九十九條第一項前段、第三百條，毒品危害防
制條例第六條第三項，刑法第十一條前段、第二百二十四條之一
、第五十五條，判決如主文。
本案經檢察官陳惠珠到庭執行職務。
中    華    民    國   100    年    1     月    3     日
            刑事第十二庭  審判長法  官  康  應  龍
                                法  官  黃  家  慧
                                法  官  楊  真  明
以上正本證明與原本無異。
如不服本判決應於收受送達後10日內向本院提出上訴書狀，其未
敘述上訴理由者，並得於提起上訴後10日內向本院補提理由書狀
（均須按他造當事人之人數附繕本）「切勿逕送上級法院」。 

                                書記官  李  淑  芬

中    華    民    國   100    年    1     月    3     日

附錄本判決論罪科刑法條
毒品危害防制條例第六條第一、三項：
  以強暴、脅迫、欺瞞或其他非法之方法使人施用第一級毒品者
  ，處死刑、無期徒刑或十年以上有期徒刑；處無期徒刑或十年
  以上有期徒刑者，得併科新臺幣一千萬元以下罰金。
  以第一項方法使人施用第三級毒品者，處五年以上有期徒刑，
  得併科新臺幣五百萬元以下罰金。
刑法第二百二十四條之一：
  犯前條之罪而有第二百二十二條第一項各款情形之一者，處三
  年以上十年以下有期徒刑。
刑法第二百二十二條第一項第四款：
  犯前條之罪而有下列情形之一者，處七年以上有期徒刑：
  四、以藥劑犯之者。